臺灣新竹地方法院民事裁定
110年度監宣字第67號
聲  請  人  鄭洛琳  

相  對  人  鄭永傳  

關  係  人  鄭家堯    現於臺北監獄執行中

            鄭瀅琦  

上列當事人間就請求聲請處分受監護人之不動產事件，對於中華
民國110年6月4日本院110年度監宣字第67號聲請補充裁定，本院
裁定如下：
    主  文
聲請駁回。
    理  由
一、聲請意旨略以：本院前以110年度監宣字第67號裁定（下稱
    原裁定)准聲請人得處分受監護人即相對人所有之不動產即
    新竹縣○○鄉○○段000地號土地（面積3,765.24平方公尺，權
    利範圍為十分之三)。因該土地為534-3地號土地向外通行所
    必須，故訴外人吳麗珠即534-3地號土地所有權人願以新臺
    幣330萬元購買521地號如聲請補充裁定狀附件一所示範圍之
    土地（下稱系爭土地)。雖本院裁定准予聲請人處分521地號
    土地持分，然因該土地受農業發展條例第16條之限制，如欲
    出售系爭土地範圍予吳麗珠，須滿足該條第1項第1款但書「
    因購置毗鄰耕地而與其耕地合併者，得為分割合併」之規定
    。並依耕地分割執行要點第6項之限制，即須先就521地號虛
    擬分割出521-1地號後，方能以該虛擬分割之521-1地號與53
    4-3地號土地合併為一新地號土地，而上開分割合併之過程
    需於一次申請中同時為之（即連件送案)。從而，本院原裁
    定雖同意聲請人處分521地號土地以利出售予吳麗珠，而521
    地號土地又當然包括虛擬分割之521-1地號土地。惟受理之
    地政機關基於謹慎仍不准許請人為虛擬地號521-1土地之處
    分，又521-1地號土地係因虛擬分割而無真實存在之故，無
    從另為聲請准予處分，爰聲請補充裁定云云。　
二、按訴訟標的之一部或訴訟費用，裁判有脫漏者，法院應依聲
    請或依職權以判決補充之；駁回補充判決之聲請，以裁定為
    之，民事訴訟法第233條第1項、第5項分別定有明文。又前
    開規定，依同法第239條之規定，於裁定準用之。次按，聲
    請補充判決（或裁定）以訴訟標的之一部或訴訟費用之裁判
    有脫漏者為限，不包括為裁判所持之理由在內，最高法院64
    年度台聲字第65號裁定參照。而所謂訴訟標的之一部有脫漏
    ，係指裁判主文既未就當事人請求之法律關係有所裁判，於
    理由復不予論述，「完全忽略」該部分為訴訟標的之法律關
    係之主張而言，最高法院82年度台聲字第644號裁定參照。
三、經查：
(一)本件聲請人請求准予出售相對人所有之系爭土地等情，有聲
    請准予處分受監護宣告人不動產狀附卷（下稱原聲請狀，見
    原裁定卷第4至10頁)可證。是本院所為之原裁定，已就相對
    人所有之521地號土地地籍圖影本、戶籍謄本、本院108年度
    監宣字第202號裁定影本、相對人財產查詢清單、相對人財
    產清冊、買賣契約書影本及關係人鄭家堯同意之意見等節，
    均已加以審酌，並敘明理由後，准許聲請人處分相對人所有
    之521地號土地，並應將所得款項存入指定之相對人金融帳
    戶內，且為訴訟費用之裁判，經核並無前揭規定及說明所示
    之完全忽略的脫漏乙情。
(二)此外，聲請人雖再執上開理由，向本院聲請補充裁定。然聲
    請人所指脫漏部分即「521-1」地號土地，聲請人僅曾於原
    聲請狀中敘及。惟卷內並無相關之登記謄本可供核實「521-
    1」地號土地之具體資訊，此節顯與所謂訴訟標的或訴訟費
    用之完全忽略的脫漏，迥然有別。
(三)綜上，本件並無聲請人所述脫漏之情，自無補充裁定之必要
    。聲請人上開聲請，顯與前揭補充裁判之規定不符，容有誤
    會，而無理由，應予駁回。
中　　華　　民　　國　　110 　年　　11　　月　　3 　　日
                  家事法庭  法  官 許翠玲
以上正本係照原本作成。
如對本裁定抗告，須於裁定送達後10日之不變期間內，向本院提
出抗告狀，並繳納抗告費新臺幣1,000元。
中　　華　　民　　國　　110 　年　　11　　月　　3 　　日
                            書記官  邱文彬